

ING. JOSÉ EDUARDO GONZÁLEZ AMIEVA

Desarrollador Web Front End

Soy un Desarrollador Web con 4 años de experiencia en el diseño de páginas y aplicaciones intuitivas, amigables y fácilmente navegables, autodidacta con una visión definida para el diseño innovador y con una compresión de técnicas orientadas a una experiencia óptima de usuarios.

Contacto

+52 2712299444



joselalo1997@outlook.com



Ciudad de México

Educación

Ingeniería en Sistemas Computacionales - Instituto Tecnológico de Orizaba (2015-2019)

Habilidades

HTML 5

CSS3

SASS - SCSS

JQUERY

JAVASCRIPT

TYPESCRIPT

SQL SERVER

NODE JS

JSON

BOOTSTRAP (4,5)

POSTGRESQL

RXJS

EXPRESS JS

ANGULAR (8,9,11,16)

MVC

FIREBASE

API REST

IONIC

GIT

NGXS

MYSQL

VUE JS (3)

GITHUB

Idiomas

Inglés

Español

Experiencia

Desarrollador Web JR.

Intabi Company (Orizaba)

Dic 2019 - Mar 2021

Desarrollo de plataforma médica control de pacientes, creación de apartado de citas, seguimiento de expedientes medicos.

(Angular 8, Bootstrap, Ng Prime, SASS, Firebase)

Profesional Operativo

Suprema Corte de Justicia de la Ene 2022 - Nov 2022 Nación (Cd. México)

Colaboré en el desarrollo y mantenimiento de plataformas de consultas jurídicas:

Buscador Jurídico Centroamérica

Buscador Semántico JuliA

Buscador Jurídico de la SCJN

(Angular 9, Bootstrap, Ng Prime, SASS, Material Angular, Mongodb)

Freelance - Desarrollador Web

INDEP (Home Office)

Ene 2023 - Dic 2023

Colaboré en la migración y el desarrollo de sistemas de captura y administración de bienes (SERA) (Angular 11, Bootstrap, SASS, Nestjs, PostgreSQL)

Logros

- Plataforma de consulta de información jurídica y búsquedas relacionadas.
- Plataforma de OPEN DATA de gobierno conjunto de datos.
- · Plataforma de captura de información jurídica.
- Plataforma Médica para el control de pacientes, agendas y documentos clínicos,
- Plataforma de consulta Semántica JullA
- Plataforma de registro de negocios de diferente giro, búsquedas y compras en línea.
- Plataforma de captura de bienes añejados.